臺灣臺北地方法院刑事判決　　　　　　 100年度易字第2871號
公　訴　人　臺灣臺北地方法院檢察署檢察官
被　　　告　杜建德
上列被告因竊盜案件，經檢察官提起公訴（臺灣臺北地方法院
檢察署100 年度偵字第25078 號），被告於準備程序中為有罪之
陳述，經本院裁定以簡式審判程序審理，判決如下：
    主  文
杜建德竊盜，共伍罪，均累犯，各處有期徒刑貳月、有期徒刑陸
月、有期徒刑陸月、有期徒刑月及有期徒刑伍月，如易科罰金
，均以新臺幣壹仟元折算壹日。應執行有期徒刑壹年肆月，如易
科罰金，以新臺幣壹仟元折算壹日。
    事實及理由
一、本件被告杜建德之犯罪事實及證據方法，均引用如附件檢察
    官起訴書之記載，並補充事實：杜建德經警於民國100 年12
    月1 日查獲後，在有偵查犯罪職權之公務員知悉前，即向警
    員坦承犯下起訴書犯罪事實欄一、(四)之犯行，而未逃避偵審
    並接受裁判；另補充證據：被告於本院審判中之自白。
二、核被告杜建德所為之5 次犯行，均係犯刑法第320 條第1 項
    之竊盜罪。被告有如附件起訴書所載之前案有期徒刑執行完
    畢紀錄，有臺灣高等法院被告前案紀錄表在卷足憑，其於有
    期徒刑執行完畢五年以內再犯本件5 次有期徒刑以上之罪，
    所犯之5 罪均為累犯，均應依刑法第47條第1 項規定加重其
    刑。被告所犯此5 次竊盜犯行，犯意各別，行為不同，應分
    論併罰之。
三、被告雖辯稱其就起訴書犯罪事實欄一之(一)、(二)、(三)之三次犯
    行係在警方尚未知悉其為犯人前即向警方自首，惟查此三案
    之查獲經過，係由被害人報案後再經警方調閱竊盜現場之監
    視錄影設備攝錄畫面，得知竊嫌正係被告杜建德等情，除經
    證人即本案查獲及承辦員警范光鉅於本院審理時證述詳細（
    本院卷第61頁至第62頁）外，並有偵查卷附此三案設於竊盜
    現場附近之監視錄影設備畫面翻拍照片可查（偵查卷第30頁
    至第32頁），可見此三案警方係在逮獲被告前即已知犯人正
    係被告，是與刑法所定自首要件不合。惟范光鉅於本院中另
    證稱：本案中之「東豐公園涼亭」竊盜案（即附件起訴書一
    之(四)部分）並無監視器畫面拍攝到竊嫌面貌，此案係我們逮
    捕被告後，被告主動向我們坦承的，被害人報案後我們雖有
    懷疑是被告做的，但只是因為被告經常在該處犯案，我們根
    據地緣關係方有此懷疑，實則無任何事證等語明確（本院卷
    第61頁、第62頁至反面），可見被告就此起訴書一之(四)部分
    犯行，係在未為任何有偵查犯罪職權之公務員或機關知悉犯
    人為誰前，即向警員坦承竊盜，嗣未逃避偵審而接受裁判，
    核符自首之要件，依刑法第62條前段之規定，減輕其刑，並
    就此部分先加後減之。
四、爰審酌被告前已有多次竊盜前案紀錄，仍不知檢束自我行為
    ，僅為個人需求，不思己力賺取，猶以竊取他人財物之方式
    滿足自身欲望，嚴重危害社會治安，兼衡被告犯罪之動機、
    手段、目的、生活狀況、品行、智識程度、各次犯行所得財
    物之價值及被害人所受損害，及犯後坦承犯行之態度等一切
    情狀，就被告各次所犯分別量處如主文所示之刑，並均諭知
    於定刑前、後得易科罰金併其折算標準。
五、依刑事訴訟法第273 條之1 第1 項、第299 條第1 項前段、
    第310 條之2 、第454 條第2 項，刑法第320 條第1 項、第
    47條第1 項、第62條前段、第41條第1 項前段、第51條第5
    款、刑法施行法第1 條之1 ，判決如主文。
中    華    民    國   100    年    12    月    30    日
                  刑事第十五庭  法  官  紀凱峰
上正本證明與原本無異。
如不服本判決應於收受送達後10日內向本院提出上訴書狀，並應
敘述具體理由；其未敘述上訴理由者，應於上訴期間屆滿後20日
內向本院補提理由書（均須按他造當事人之人數附繕本）「切勿
逕送上級法院」。告訴人或被害人如對於本判決不服者，應具備
理由請求檢察官上訴，其上訴期間之計算係以檢察官收受判決正
本之日期為準。
                                書記官  桑子樑
中    華    民    國   100    年    12    月    30    日
附錄本案論罪科刑法條全文：
中華民國刑法第320條（普通竊盜罪、竊佔罪）
意圖為自己或第三人不法之所有，而竊取他人之動產者，為竊盜
罪，處5  年以下有期徒刑、拘役或 5 百元以下罰金。
意圖為自己或第三人不法之利益，而竊佔他人之不動產者，依前
項之規定處斷。
前二項之未遂犯罰之。